【裁判字號】    98,訴,1793
【裁判日期】    981106
【裁判案由】    違反毒品危害防制條例
【裁判全文】
臺灣彰化地方法院刑事判決              98年度訴字第1793號
公  訴  人  臺灣彰化地方法院檢察署檢察官
被      告  甲○○
                      巷9號
                    （另案於臺灣彰化監獄執行中）
上列被告因毒品危害防制條例案件，經檢察官提起公訴（98年度
毒偵字第1878號），被告於本院準備程序中自白犯罪，本院認有
刑事訴訟法第273 條之1 第1 項之情形，合議裁定由受命法官獨
任進行簡式審判程序，茲審理判決如下：
    主  文
甲○○施用第一級毒品，累犯，處有期徒刑玖月。又施用第二集
毒品，累犯，處有期徒刑伍月。應執行有期徒刑壹年。
    事  實
一、甲○○前於民國（下同）96年間，因施用毒品案件，經本院
    以96年度毒聲字第136 號裁定，送觀察、勒戒後，認無繼續
    施用之傾向，於96年7 月17 日 執行完畢釋放，並經臺灣彰
    化地方法院檢察署以96年度毒偵字第928 號為不起訴處分確
    定。另於96年間，因非駕駛業務過失傷害罪，經本院以96年
    度交易字第136 號裁判，判處有期徒刑5 月，減刑為有期徒
    刑2 月15日，如易科罰金，以新臺幣1 仟元折算1 日確定，
    業於97年6 月5 日執行完畢出監。詎其仍不知悔改，（一）
    復基於施用第二級毒品甲基安非他命之犯意，於98年8 月17
    日晚上11、12時許，於彰化縣溪洲鄉○○村○○路○ 段435
    巷9 號住處內客廳，以將甲基安非他命置入玻璃球管內，燒
    烤吸食其煙之方式，施用第二級毒品甲基安非他命1 次；（
    二）另基於施用第一級毒品海洛因之犯意，於98年8 月18日
    上午某時許，在其前揭住處附近，以將第一級毒品海洛因摻
    水稀釋後置入注射針筒，再持以注射身體之方式，施用第一
    級毒品海洛因1 次。嗣於98年8 月18日中午12時許，為警持
    毒品危害防制條例之搜索票在前揭住處搜索查獲，並扣得注
    射針筒1 支，經採集其尿液送檢，結果呈甲基安非他命、嗎
    啡及可待因陽性反應，始查知上情。
二、案經雲林縣警察局斗六分局報請臺灣彰化地方法院檢察署檢
    察官偵查起訴。
    理  由
一、按除被告所犯為死刑、無期徒刑、最輕本刑為3 年以上有期
    徒刑之罪或高等法院管轄第一審案件者外，於刑事訴訟法第
    273 條第1 項程序進行中，被告先就被訴事實為有罪之陳述
    時，審判長得告知被告簡式審判程序之旨，並聽取當事人、
    代理人、辯護人及輔佐人之意見後，裁定進行簡式審判程序
    ；除簡式審判程序、簡易程序及第376 條第1 款、第2 款所
    列之罪之案件外，第一審應行合議審判，刑事訴訟法第273
    條之1 第1 項、第284 條之1 分別定有明文。本件被告甲○
    ○所犯係死刑、無期徒刑、最輕本刑為3 年以上有期徒刑或
    高等法院管轄第一審案件以外之罪，並於本院行準備程序時
    就被訴事實為有罪之陳述，本院合議庭依前揭規定，經評議
    結果，裁定改由受命法官獨任行簡式審判程序，先予敘明。
二、上揭事實，業據被告甲○○於本院審理時坦承不諱，且其於
    98年8 月18日為警查獲時所採取之尿液，經送鑑驗結果，確
    呈甲基安非他命、嗎啡及可待因陽性反應，此有代號與真實
    姓名對照表及臺灣檢驗科技股份有限公司98年9 月2 日報告
    編號KＺ000000000000號濫用藥物尿液檢驗報告，應認被告之
    自白確與事實相符，堪以採信。再者，被告前因施用毒品案
    件，經本院以96年度毒聲字第136 號裁定，送觀察、勒戒後
    ，認無繼續施用之傾向，於96年7 月17日執行完畢釋放，並
    經臺灣彰化地方法院檢察署以96年度毒偵字第928 號為不起
    訴處分確定等情，有臺灣高等法院被告前案紀錄表及臺灣高
    等法院在監在押全國紀錄表各1 份附卷可按。被告於觀察、
    勒戒執行完畢釋放後，5 年內再犯毒品危害防制條例第10
    條第1 項、第2 項之罪，本件事證明確，被告上開犯行洵堪
    認定，應依法論科。
三、查海洛因、甲基安非他命係毒品危害防制條例第2 條第2 項
    第1 款、第2 款所稱之第一級、第二級毒品，依法均不得持
    有、施用。核被告所為，係犯毒品危害防制條例第10條第1
    項之施用第一級毒品罪及同條例第10條第2 項之施用第二級
    毒品罪。被告於施用前持有第一級毒品海洛因、第二級毒品
    甲基安非他命之低度行為，各為施用之高度行為所吸收，均
    不另論罪。又被告所犯上開於98年8 月17日晚上11至12時許
    及98年8 月18日上午某時許，施用第二級毒品甲基安非他命
    及第一級毒品海洛因之犯行，犯意各別，行為不同，應分論
    併罰。又查，被告前於96年間，因非駕駛業務過失傷害罪，
    經本院以96年度交易字第136 號裁判，判處有期徒刑5 月，
    減刑為有期徒刑2 月15日，如易科罰金，以新臺幣1 仟元折
    算1 日確定，於97年6 月5 日執行完畢出監等情，有臺灣彰
    化地方法院檢察署刑案資料查註紀錄表、臺灣高等法院被告
    前科紀錄表各1 份在卷可稽，其於5 年內以故意再犯本件有
    期徒刑以上之罪，為累犯，應依刑法第47條第1 項之規定，
    加重其刑。爰審酌被告前即有施用毒品之前科，且曾因施用
    毒品而送觀察、勒戒，仍未能戒除毒癮，竟再度施用毒品戕
    害自身健康，及其犯罪之動機、目的、所生危害及犯罪後尚
    知坦承犯行，態度良好等一切情狀，各量處如主文所示之刑
    ，並定其應執行之刑。至扣案之注射針筒1 支，為被告父親
    所有並用以注射胰島素所用，非被告所有，亦非供被告施用
    毒品犯罪所用，此據被告於本院審理時陳明在卷，爰不另宣
    告沒收，附此敘明。
據上論斷，應依刑事訴訟法第273 條之1 第1 項、第299 條第1
項前段，毒品危害防制條例第10條第1 項、第2 項，刑法第11條
前段、第47條第1 項、第51條第5 款，判決如主文。
本案經檢察官紀雅惠到庭執行職務。
中    華    民    國    98    年    11    月    6    日
                  刑事第九庭          法  官  黃齡玉
以上正本證明與原本無異。
如不服本判決，應於收受判決後10日內向本院提出上訴書狀，並
應敘述具體理由；其未敘述上訴理由者，應於上訴期間屆滿後20
日內向本院補提理由書（均須按他造當事人之人數附繕本「切勿
逕送上級法院」）。
中    華    民    國    98    年    11    月    6     日
                                      書記官  林嘉賢
附錄本案論罪科刑法條全文：
毒品危害防制條例第10條
施用第一級毒品者，處 6 月以上 5 年以下有期徒刑。
施用第二級毒品者，處 3 年以下有期徒刑。


司法院資訊處製作；財團法人民間司法改革基金會備份。
